# 破产清算阶段贷款回收现金流折现

提问人：zhouguos 时间：2020-07-30 17:56:00
金融工具准则 42 条规定“ 企业与交易对手方修改或重新议定合同，未导致金融资产终止确认，但导致合同现金流量发生变化的，应当重新计算该金融资产的账面余额，并将相关利得或损失计入当期损益。重新计算的该金融资产的账面余额，应当根据将重新议定或修改的合同现金流量按金融资产的原实际利率（或者购买或源生的已发生信用减值的金融资产的经信用调整的实际利率）或根据《企业会计准则第 24 号——套期会计》第二十三条计算的修正后实际利率（如适用）折现的现值确定。对于修改或重新议定合同所产生的所有成本或费用，企业应当调整修改后的金融资产账面价值，并在修改后金融资产的剩余期限内进行摊销。”
目前如果企业进入破产清算程序，如果债权人重新修改了利率（假设原合同18%，现约定展期以及后续为10%）或就依照同期银行贷款利率进行后续阶段计息，那做预计回收现金流折现来进行减值测试时是否还需要依照原利率18%,还是说可以用从新的约定。

回答人：chenyiwei
对合同条款修改，应合理判断是否导致原金融资产的终止确认和一项新金融资产的初始确认。你所引用当地第 42 条规定是针对“未导致原金融资产终止确认”的情形。
在实际操作中，一般是依据“10%测试”的方式，即：参照《国际财务报告准则第 9 号——金融工具》第3.3.2段：“现有借款人和出借人之间条款存在显著差异的债务工具的交换，应当作为原金融负债的消除和一项新金融负债的确认进行核算。类似地，对现有金融负债或其部分的条款的重大修订（无论是否由于债务人的财务困难所致）应作为原金融负债的消除和一项新金融负债的确认进行核算。”在附录二应用指南中进一步明确：“如果新条款下的现金流量现值（其中包括所有支付的费用扣除所有收到的费用后的净额按初始实际利率折现后的金额） 与原金融负债剩余现金流量现值相比至少有10%的差异，即为新旧条款存在显著差异。如果债务工具的交换或条款的修订作为债务消除核算，则发生的所有成本或费用应确认为债务消除利得或损失的一部分。如果债务工具的交换或条款的修订不作为债务消除核算，则发生的所有成本或费用应调整该金融负债的账面金额，并在修订后负债的剩余期限内摊销。”
这个规定通称为“10%测试”。如果能够通过“10%测试”的，则原先的金融负债通常可以终止确认；如果不能通过“10%测试”的，则新的金融负债应视作原先金融负债的延续，原先的金融负债不能终止确认。
建议参照上述规定，判断修改条件后的金融资产是否满足终止确认条件。如果可以终止确认原金融资产并初始确认一项新金融资产的，则后续减值测试依据新金融资产的实际利率；反之，如果延续原金融资产的，则实际利率保持不变。